---
title: "EEG Analysis Dorie (iMMN)"
author: "Joshua Ziegler"
date: "12.01.2021"
output: html_document
---

Vor der Analyse in R:    

- Einladen der Daten in EEGLab    
- Exportieren als .set -> wird hierfür MNE benötigt?    
- oder exportieren als EDF? -> benötigt biosig

```{r setup, include=FALSE}
# packages
library(eegUtils) # angefangen mit Version 0.5.0
library(tidyverse)
```

1. Schritt:     
Laden der Daten in EEGLAB -> exportieren als .set -> laden des Datensets in R (.set & .fdt benötigt):   
```{r load data, echo=T}
test <- import_set("./raw/DOR_02.set")
```

Fehlermeldung:

> Fehler: Can't subset columns that don't exist.  
> x Column `epoch` doesn't exist.

-> Muss wirklich schon die Epochierung gemacht sein? Wozu gibt es dann die Funktion ```epoch_data()```? -> Erstmal versuchen, die Channel-Locations zu definieren   

Versuch 2 (Channel Locations in EEGLAB definiert):

-> gleiche Fehlermeldung -> nächster Schritt: Develop Branch von GitHub geladen:   
```remotes::install_github("craddm/eegUtils@develop")```    

Versuch 3: versuchen die .vhdr-Datei mit der Funktion ```import_raw()``` zu laden:

# Daten importieren
```{r import raw, echo=T}
dor02_raw <- import_raw("./raw/DOR02.vhdr")
```

-> klappt! Einzige Sorge: **"No channel locations found"** -> nur für Topo relevant
-> Lösung: ```electrode_locations()```

# Channel-Locations zuweisen
```{r channel locations, echo=T}
dor02_chl <- electrode_locations(dor02_raw, 
                                 overwrite = T
                                 )
```

# Vorverarbeitung   

## Daten filtern
```{r bandpass, echo=T}
dor02_flt <- eeg_filter(dor02_chl,
                        low_freq = 0.1,
                        high_freq = 30,
                        method = "fir"
                        )
```

## Re-Referenzierung
```{r re-ref, echo=T}
dor02_ref <- eeg_reference(dor02_flt, 
                           ref_chans = c("A1", "A2")
                           )
```




Funktionensammlung:   

- Browse Data: ```browse_data(data)```
- Plot Power Spectral Density: ```plot_psd()```
- Eventliste: ```list_events()```



#######

